臺灣板橋地方法院交通事件裁定　　　　93年度交聲字第1767號
原處分機關　交通部公路總局臺北區監理所板橋監理站
異　議　人
即受處分人　乙○○
　　　　　　　　　　　號3 樓.
上列異議人因違反道路交通管理處罰條例案件，對於交通部公路
總局臺北區監理所板橋監理站於民國93年12月9 日以板監違字第
裁41-ABZ069970號違反道路交通管理事件裁決書所為之處分，聲
明異議，本院裁定如下：
    主  文
異議駁回。
    理  由
一、異議意旨略以：本件違規事實由警員逕行開單，經異議人向
    原處分機關申訴後，原處分機關僅憑原舉發機關之書函就認
    定異議人有闖紅燈之違規事實並逕行裁決，舉發警員說謊，
    與事實不符，原處分機關球員兼裁判，裁決不公，爰依法聲
    明異議云云。
二、按汽車駕駛人，行經有燈光號誌管制之交岔路口闖紅燈者，
    處新臺幣一千八百元以上五千四百元以下罰鍰；又汽車駕駛
    人有第五十三條情形時，除依原條款處罰鍰外，並記違規點
    數三點，道路交通管理處罰條例第53條及第63條第1 項第3
    款分別定有明文。又按行為人有本條例之情形者，應填製舉
    發違反道路交通管理事件通知單，並於被通知人欄予以勾記
    ，其通知聯依下列規定辦理：一、．．．拒絕簽章者，並記
    明其事由，視為已收受．．．，違反道路交通管理事件統一
    裁罰基準及處理細則第11條第1 項第1 款中段亦分別定有明
    文。
三、經查：本件異議人即受處分人乙○○於民國92年11月19日上
    午9 時30分許，騎乘車牌號碼AXZ-661 號重型機車，行經臺
    北市○○路○段與吳興街口時，在管制燈號為紅燈之狀態下
    闖紅燈，復於臺北市○○路○段與信義路五段路口人行道上
    之禁止臨時停車之處所臨時停車，上開違規事實，均經臺北
    市政府警察局信義分局六張犁派出所警員甲○○當場掣單舉
    發，異議人於93年11月10日僅對上開闖紅燈之違規事實向原
    處分機關提起申訴（異議人對在禁止臨時停車之處所臨時停
    車之違規，未聲明異議），經原舉發機關臺北市政府警察局
    信義分局於93年11月30日以北市警信分交字第09364016200
    號函知異議人「本案係因闖紅燈攔停舉發案件，查據舉發員
    警證稱，臺端92年11月19日9 時30分騎乘AXZ-661 號重型機
    車行至臺北市○○路○段與吳興街口時，該路口交通號誌當
    時為紅燈狀態，臺端並未停車仍強行通過，復於基隆路二段
    與信義路五段路口人行道上違規臨停（該址人行道設有禁止
    停車標誌），經本分局員警逕行製單舉發『闖紅燈』、『人
    行道臨停』，因臺端拒絕簽收該只違規通知單（ABZ069970
    ），執勤員警乃依規定於通知單欄內註記『拒簽收』」等語
    ，嗣原處分機關於93年12月9 日以板監違字第裁41-ABZ0699
    70號違反道路交通管理事件裁決書，依道路交通管理處罰條
    例第53條及第63條第1 項第3 款之規定，裁處異議人即汽車
    駕駛人罰鍰新臺幣四千五百元，並記違規點數三點，異議人
    於同日收受該裁決書並提出聲明異議等情，有上開裁決書、
    申訴書、掛號郵件收件回執、臺北市政府警察局92年11月19
    日北市警交大字第ABZ069970 號、第ABZ069971 號舉發違反
    道路交通管理事件通知單（以下簡稱舉發通知單）二紙、原
    舉發機關上開函件影本等件附卷可稽。又證人即本件舉發警
    員甲○○於本院訊問時到庭證稱：當時我在基隆路二段、吳
    興街口，我在基隆路上南往北的方向停等紅燈，基隆路是三
    線道，我看到違規人從內側第一、二車道的中間闖紅燈沿著
    基隆路穿越吳興街，我當時並沒有跟著闖紅燈去追攔他，我
    暗自記下他的車號，等到變綠燈時，我再繼續往北騎時，到
    達下一個路口即是信義路與基隆路口，我就發現這輛機車停
    在紅磚人行道上，駕駛人還坐在機車上，我就過去攔他，問
    他是否剛才闖紅燈，違規人答覆說沒有，可是我依然開單舉
    發他闖紅燈及人行道違停。違規人當時就人行道違規停車有
    簽收但是就闖紅燈的部分並沒有簽名，也有沒有收受。（問
    ：你後來在基隆路與信義路口見到異議人坐在機車上，當時
    有無注意到機車顏色是否相符？）顏色與車牌相符，顏色好
    像是紅色等語（見本院94年3 月21日訊問筆錄），證人對當
    時所見該車之違規情形證述綦詳，而異議人亦自承其確於該
    段時間騎乘機車經過舉發地點之事實，堪認已足排除證人誤
    記違規車輛之可能性。至於證人甲○○到庭證稱該違規機車
    之顏色為紅色，縱有誤記，因事發時隔已久，證人若記憶稍
    有模糊，應符常情，應不足以否認證人舉發內容之真實性。
四、按交通警員掣單舉發違反道路交通管理處罰條例所列之違規
    事實，本質上為行政處分，係公務員基於職務上權力，依法
    就特定之具體事件所為具有公法上效果之單方行政行為，基
    於公務員為公法上行為具有公信力之原則，該行政處分當可
    被推定為真正，其據以依法處分之事實認定亦為真正無誤。
    本此公信原則，立法者以道路交通管理處罰條例第九十二條
    第三項之授權，賦予行政機關制定違反道路交通管理事件統
    一裁罰基準及處理細則，使勤務警員得當機處分以達其維護
    交通秩序、安全之行政目的，否則國家行政勢必窒礙難行。
    而異議人僅空言泛稱其無上開違規情事，異議人既未舉出或
    聲請本院調查任何對其有利之證據，使法院對證人所供述異
    議人之違規事實產生任何合理之懷疑，亦無任何證據足資證
    明本件執勤警員有捏造事實違法取締之情事，則其本於維護
    交通秩序、安全職責所為之舉發，自應受到合法、正確之推
    定。又異議人既有上開闖紅燈之違規事實遭警攔停而製單舉
    發，其雖當場拒絕簽收舉發通知單，然卷附之上揭舉發通知
    單影本上業經警記明「違規人自認為未有闖紅燈情事故拒絕
    收受通知單及簽名」，依法即視為已收受，故異議人雖當場
    拒絕簽收該舉發通知單，然對於本件違規事實之認定不生影
    響。綜上所述，異議人於上揭時、地駕駛前開機車行經有燈
    光號誌管制之交岔路口闖紅燈之違規事實，洵堪認定，是原
    處分機關據以援引上開規定，裁處異議人即受處分人罰鍰新
    臺幣四千五百元，並記違規點數三點，於法並無違誤，本件
    異議為無理由，應予駁回。
據上論斷，應依道路交通管理處罰條例第87條第2 項，道路交通
案件處理辦法第19條，裁定如主文。
中　　華　　民　　國　　94　　年　　5 　　月　　31　　日
                      交通法庭  法  官  戴嘉清
以上正本證明與原本無異。
如不服本裁定應於送達後5日內向本院提出抗告狀。
中　　華　　民　　國　　94　　年　　5 　　月　　31　　日
                                書記官  許千士
